# 出售子公司时，对原确认的资本公积如何处理

提问人：多啦 A 梦 时间：2012-01-06 17:19:48
前提：同一控制下的合并。 A公司 2010 年 6 月收购B公司，收购价 2000 万，收购日B公司所有者权益账面价值 3000 万，A公司确认了1000 万元的资本公积——股本溢价，借：长期股权投资 3000 万 贷：货币资金 2000 万 资本公积——股本溢价 1000 万 后A公司于 2011 年 8 月，出售了B公司，出售价 2300 万，出售日公司所有者权益账面价值 2300 万。 问题：A公司对之前确认的 1000 万元资本公积是否需要调整至损益？

回答人：chenyiwei
不能转入损益。这是权益性交易形成的资本公积，一旦确认即与最初导致其确认的资产或交易相分离，以后即使该子公司被处置了，这项资本公积仍然应保留在资本公积中，不能转入损益。

提问人：多啦 A 梦 时间：2012-01-06 21:38:03
回复 chenyiwei 的帖子
谢谢陈版主。
那我是否可以理解为这部分资本公积可以做为股东的权益增加，但不能做为A公司的损益反映在利润表中；如果A公司用这部分资本公积转增资本，然后再减资，那A公司的股东就可以获得这部分收益了？

回答人：chenyiwei
理论上存在这种可能性。但这种做法也已属于偏门，且时间长，也可能有较高成本。